<?xml version='1.0' encoding='utf-8'?>
<verb default="babhláil" disambig="">
  <verbalNoun default="babhláil" />
  <verbalAdjective default="babhláilte" />
  <tenseForm default="babhláil" tense="Past" dependency="Indep" person="Base" />
  <tenseForm default="babhlálamar" tense="Past" dependency="Indep" person="Pl1" />
  <tenseForm default="babhláladar" tense="Past" dependency="Indep" person="Pl3" />
  <tenseForm default="babhláladh" tense="Past" dependency="Indep" person="Auto" />
  <tenseForm default="babhláil" tense="Past" dependency="Dep" person="Base" />
  <tenseForm default="babhlálamar" tense="Past" dependency="Dep" person="Pl1" />
  <tenseForm default="babhláladar" tense="Past" dependency="Dep" person="Pl3" />
  <tenseForm default="babhláladh" tense="Past" dependency="Dep" person="Auto" />
  <tenseForm default="babhláladh" tense="PastCont" dependency="Indep" person="Base" />
  <tenseForm default="babhlálainn" tense="PastCont" dependency="Indep" person="Sg1" />
  <tenseForm default="babhláilteá" tense="PastCont" dependency="Indep" person="Sg2" />
  <tenseForm default="babhlálaimis" tense="PastCont" dependency="Indep" person="Pl1" />
  <tenseForm default="babhlálaidís" tense="PastCont" dependency="Indep" person="Pl3" />
  <tenseForm default="babhláiltí" tense="PastCont" dependency="Indep" person="Auto" />
  <tenseForm default="babhláladh" tense="PastCont" dependency="Dep" person="Base" />
  <tenseForm default="babhlálainn" tense="PastCont" dependency="Dep" person="Sg1" />
  <tenseForm default="babhláilteá" tense="PastCont" dependency="Dep" person="Sg2" />
  <tenseForm default="babhlálaimis" tense="PastCont" dependency="Dep" person="Pl1" />
  <tenseForm default="babhlálaidís" tense="PastCont" dependency="Dep" person="Pl3" />
  <tenseForm default="babhláiltí" tense="PastCont" dependency="Dep" person="Auto" />
  <tenseForm default="babhlálann" tense="PresCont" dependency="Indep" person="Base" />
  <tenseForm default="babhlálaim" tense="PresCont" dependency="Indep" person="Sg1" />
  <tenseForm default="babhlálaimid" tense="PresCont" dependency="Indep" person="Pl1" />
  <tenseForm default="babhláiltear" tense="PresCont" dependency="Indep" person="Auto" />
  <tenseForm default="babhlálann" tense="PresCont" dependency="Dep" person="Base" />
  <tenseForm default="babhlálaim" tense="PresCont" dependency="Dep" person="Sg1" />
  <tenseForm default="babhlálaimid" tense="PresCont" dependency="Dep" person="Pl1" />
  <tenseForm default="babhláiltear" tense="PresCont" dependency="Dep" person="Auto" />
  <tenseForm default="babhlálfaidh" tense="Fut" dependency="Indep" person="Base" />
  <tenseForm default="babhlálfaimid" tense="Fut" dependency="Indep" person="Pl1" />
  <tenseForm default="babhlálfar" tense="Fut" dependency="Indep" person="Auto" />
  <tenseForm default="babhlálfaidh" tense="Fut" dependency="Dep" person="Base" />
  <tenseForm default="babhlálfaimid" tense="Fut" dependency="Dep" person="Pl1" />
  <tenseForm default="babhlálfar" tense="Fut" dependency="Dep" person="Auto" />
  <tenseForm default="babhlálfadh" tense="Cond" dependency="Indep" person="Base" />
  <tenseForm default="babhlálfainn" tense="Cond" dependency="Indep" person="Sg1" />
  <tenseForm default="babhlálfá" tense="Cond" dependency="Indep" person="Sg2" />
  <tenseForm default="babhlálfaimis" tense="Cond" dependency="Indep" person="Pl1" />
  <tenseForm default="babhlálfaidís" tense="Cond" dependency="Indep" person="Pl3" />
  <tenseForm default="babhlálfaí" tense="Cond" dependency="Indep" person="Auto" />
  <tenseForm default="babhlálfadh" tense="Cond" dependency="Dep" person="Base" />
  <tenseForm default="babhlálfainn" tense="Cond" dependency="Dep" person="Sg1" />
  <tenseForm default="babhlálfá" tense="Cond" dependency="Dep" person="Sg2" />
  <tenseForm default="babhlálfaimis" tense="Cond" dependency="Dep" person="Pl1" />
  <tenseForm default="babhlálfaidís" tense="Cond" dependency="Dep" person="Pl3" />
  <tenseForm default="babhlálfaí" tense="Cond" dependency="Dep" person="Auto" />
  <moodForm default="babhláladh" mood="Imper" person="Base" />
  <moodForm default="babhlálaim" mood="Imper" person="Sg1" />
  <moodForm default="babhláil" mood="Imper" person="Sg2" />
  <moodForm default="babhlálaimis" mood="Imper" person="Pl1" />
  <moodForm default="babhlálaigí" mood="Imper" person="Pl2" />
  <moodForm default="babhlálaidís" mood="Imper" person="Pl3" />
  <moodForm default="babhláiltear" mood="Imper" person="Auto" />
  <moodForm default="babhlála" mood="Subj" person="Base" />
  <moodForm default="babhlálaimid" mood="Subj" person="Pl1" />
  <moodForm default="babhláiltear" mood="Subj" person="Auto" />
</verb>
